【裁判字號】    98,交簡上,30
【裁判日期】    990106
【裁判案由】    過失傷害
【裁判全文】
臺灣宜蘭地方法院刑事判決            98年度交簡上字第30號
上  訴  人  臺灣宜蘭地方法院檢察署檢察官
被      告  乙○○原名簡吟姍.
上列上訴人因被告過失傷害案件，不服本院簡易庭98年度交簡字
第491號中華民國98年7月10日第一審簡易判決（聲請案號：臺灣
宜蘭地方法院檢察署98年度偵字第1948號），提起上訴，本院管
轄之第二審合議庭判決如下：
    主  文
上訴駁回。
乙○○緩刑肆年，並應依附件所示本院98年度移調字第40號調解
筆錄內容履行，於每月15日前向江鶴齡支付新臺幣壹萬元。
    事  實
一、乙○○於民國98年2月15日晚間，無駕駛執照騎乘車牌號碼
    180-DAQ號重型機車沿宜蘭縣宜蘭市省道台九線往宜蘭市方
    向行駛，嗣於98年2月16日凌晨0時10分許，行經上開路段83
    公里處時，原應注意機車行駛時，駕駛人應注意車前狀況及
    兩車併行之間隔，並隨時採取必要之安全措施，而依當時天
    候陰、夜間有照明、路面乾燥、無缺陷、無障礙物、視距良
    好，並無不能注意之情事，詎其竟疏未注意車前狀況及兩車
    併行之間隔，適有江鶴齡騎乘腳踏車與其同向在前，乙○○
    於騎乘上開機車超越江鶴齡所騎乘之腳踏車時，其機車右側
    把手不慎與江鶴齡所騎乘之腳踏車左側把手發生擦撞，江鶴
    齡因而人車倒地，受有創傷性雙側顱內出血併發延遲性出血
    、創傷性枕骨、顴骨與顱骨底骨折之傷害，經治療後，仍無
    意識，對叫喚無反應、無語言、無聲音，偶爾眼睛可自行張
    開，四肢僵直，以鼻胃管灌食、包尿布、固定於輪椅，而於
    身體產生不能恢復原狀之重大難治之傷害。乙○○於肇事後
    ，於到場警察知悉其為肇事人前，當場承認為肇事車輛之駕
    駛人，而自首犯行，接受裁判。
二、案經代行告訴人甲○○訴由臺灣宜蘭地方法院檢察署檢察官
    偵查後聲請簡易判決處刑。
    理  由
一、認定犯罪事實所憑之證據及理由：
  (一)訊據被告乙○○坦承於上開時、地，疏未注意上開義務，因
    而發生上開車禍，致江鶴齡受有上開重傷害之事實（見本院
    卷第31頁、第50頁），核與證人即代行告訴人甲○○於偵查
    及本院審理中證述情節相符（見98年度他字第306號卷第35
    頁至第37頁、本院卷第46頁），並有道路交通事故現場圖1
    份、道路交通事故調查報告表(一)(二)1份、現場及車損照片14
    張、全民健康保險重大傷病核定審查通知書1份、國立陽明
    大學附設醫院98年5月19日98陽大附醫歷字第0980002765號
    函附病患就醫摘要回覆單1份在卷足憑（見98年度他字第306
    號卷第12頁、第15頁至第16頁、第20頁至第27頁、98年度偵
    字第1948號卷第3頁至第4頁），堪認被告首揭自白與事實相
    符。
  (二)從而，被告於上開時、地，過失傷害致江鶴齡受有上開重傷
    害之事實，事證明確，應依法論科。
二、論罪科刑之理由：
  (一)被告乙○○所為，係犯刑法第284條第1項後段之過失傷害致
    人重傷罪。
  (二)被告無駕駛執照騎乘機車，因而致人受重傷，應依道路交通
    管理處罰條例第86條第1項規定，加重其刑至二分之一。
  (三)被告肇事後，於到場警察知悉其為肇事人前，當場承認為肇
    事車輛之駕駛人，而自首犯行，接受裁判，此有宜蘭縣政府
    警察局道路交通事故肇事人自首情形紀錄表1紙在卷可證（
    見98年度他字第306號卷第18頁），依刑法第62條前段規定
    ，減輕其刑，並依法先加後減。
  (四)原審以被告罪證明確，因而適用刑事訴訟法第449條第1項前
    段、第454條第2項，刑法第284條第1項後段、第62條前段、
    第41條第1項前段，道路交通管理處罰條例第86條第1項，刑
    法施行法第1條之1第1項、第2項前段。並審酌被告之犯罪動
    機、目的、手段、素行、被害人所受傷害之程度、被告犯罪
    後態度及尚未與被害人達成民事和解等一切情狀，量處被告
    有期徒刑6月，並諭知易科罰金之折算標準。經核原審判決
    認事、用法及量刑均適法、妥當，應予維持，公訴人以原審
    量刑過輕，提起上訴，為無理由，應予駁回。
  (五)被告前未曾因故意犯罪受有期徒刑以上刑之宣告，有臺灣高
    等法院被告前案紀錄表1份在卷足憑，其因一時思慮而觸犯
    本案犯行，於犯罪後已深知悔悟，並與代行告訴人甲○○達
    成民事調解事宜，願賠償江鶴齡新臺幣（下同）250萬元，
    給付方式為：於98年11月20日給付30萬元，其餘220萬元自9
    8年12月15日起每月15日前給付1萬元，至全部清償為止，此
    有本院98年度移調字第40號調解筆錄1份在卷足憑（見本院
    卷第34頁，如附件），且代行告訴人甲○○於98年12月23日
    本院審理中亦當庭表示被告有如期履行上開調解內容，並願
    意原諒被告（見本院卷第46頁、第51頁），故本院認被告經
    此次科刑教訓後，應知警惕而無再犯之虞，因認其所宣告之
    刑，以暫不執行為適當，併予宣告緩刑4年，以啟自新。次
    按緩刑宣告，得斟酌情形，命犯罪行為人向被害人支付相當
    數額之財產或非財產上之損害賠償，刑法第74條第2項第3款
    定有明文，本院為確保被告能確實履行上開調解筆錄內容，
    爰諭知被告如主文第2項所示之負擔。
三、適用之法律：
    刑事訴訟法第455條之1第1項、第3項、第368條，刑法第74
    條第1項第1款、第2項第3款。
本案經檢察官劉惟宗到庭執行職務。
中    華    民    國    99    年    1     月    6     日
                  刑事第二庭  審判長法  官  林惠玲
                                    法  官  劉家祥
                                    法  官  蘇錦秀
以上正本證明與原本無異。
本判決不得上訴。
                                    書記官  陳靜宜
中    華    民    國    99    年    1     月    7     日
【附錄本案論罪科刑法條】
刑法第284條第1項：
因過失傷害人者，處6月以下有期徒刑、拘役或5百元以下罰金，
致重傷者，處1年以下有期徒刑、拘役或5百元以下罰金。

司法院資訊處製作；財團法人民間司法改革基金會備份。
